【裁判字號】    95,訴,3070
【裁判日期】    951120
【裁判案由】    毒品危害防制條例
【裁判全文】
臺灣板橋地方法院刑事判決              95年度訴字第3070號
公  訴  人  臺灣板橋地方法院檢察署檢察官
被      告  甲○○
上列被告因違反毒品危害防制條例案件，經檢察官提起公訴（95
年度毒偵字第5434號），被告於準備程序中為有罪之陳述，經本
院合議庭裁定由受命法官進行簡式審判程序獨任審理，本院判決
如下：
    主  文
甲○○施用第一級毒品，處有期徒刑柒月。扣案之第一級毒品海
洛因貳包（合計淨重零點玖公克）沒收銷燬之。扣案之上開海
洛因外包裝袋貳只（空包裝總重零點玖公克）沒收之。
    事  實
一、甲○○曾於民國九十年間，因施用毒品案件，經臺灣宜蘭地
    方法院以九十年度毒聲字第八一三號裁定送觀察、勒戒後，
    認無繼續施用毒品之傾向，於九十年十二月五日釋放，並由
    臺灣宜蘭地方法院檢察署檢察官於九十年十二月六日以九十
    年度毒偵字第一四五三號為不起訴處分確定。詎其仍不知悔
    改，於前揭觀察勒戒釋放後五年內，竟基於施用第一級毒品
    海洛因之犯意，於九十五年八月一日下午五時許，在臺北縣
    三峽鎮○○路二二二巷一九六之十七號住處，以將海洛因摻
    入香煙內吸食之方式，施用第一級毒品海洛因一次。嗣於九
    十五年八月一日下午六時三十分許，為警持搜索票在上揭住
    處查獲，並扣得第一級毒品海洛因一包，又於其所使用之車
    牌號碼2T-6172 號自小客車之前置物箱內扣得第一級毒品海
    洛因一包（與上開海洛因一包，合計淨重零點三九公克）及
    甲○○所有，供盛裝上開海洛因之外包裝袋貳只（空包裝總
    重零點三九公克），再經採驗尿液，而查悉上情。
二、案經臺北市政府警察局中山分局移送臺灣板橋地方法院檢察
    署檢察官偵查起訴。
    理  由
一、按除被告所犯為死刑、無期徒刑、最輕本刑為三年以上有期
    徒刑之罪或高等法院管轄第一審案件者外，於第一次審判期
    日前之準備程序進行中，被告先就被訴事實為有罪之陳述時
    ，審判長得告知被告簡式審判程序之旨，並聽取當事人、代
    理人、辯護人及輔佐人之意見後，裁定進行簡式審判程序，
    刑事訴訟法第二百七十三條之一第一項定有明文。經核本件
    被告甲○○所犯係死刑、無期徒刑、最輕本刑為三年以上有
    期徒刑以外之罪，其於準備程序中就被訴事實為有罪之陳述
    ，經法官告知簡式審判程序之旨，並聽取公訴人及被告之意
    見後，本院合議庭認宜進行簡式審判程序，爰依首揭規定合
    議裁定由受命法官獨任進行簡式審判程序，合先敘明。
二、上揭事實，業據被告甲○○於警詢及偵審中坦承不諱（見九
    十五年毒偵字第五四三四號偵查卷第十四頁、第三一頁；本
    院卷第二一頁），且其於上揭時地為警查獲時所採取之尿液
    ，經送請台灣尖端先進生技醫藥股份有限公司檢驗結果，嗎
    啡、可待因均呈陽性反應，有該公司九十五年八月九日濫用
    藥物檢驗報告一紙附卷可稽。且被告於上揭時地為警查獲時
    ，有白粉二包扣案可資佐證，而該等白粉經送法務部調查局
    鑑定結果，認含有海洛因成分（合計淨重零點三九公克，空
    包裝總重零點三九公克），有該局九十五年八月二十七日調
    科壹字第0952003120號鑑定書一紙附卷可稽，足徵被告前開
    自白與事實相符，應堪採信。又被告曾於九十年間，因施用
    毒品案件，經臺灣宜蘭地方法院以九十年度毒聲字第八一三
    號裁定送觀察、勒戒後，認無繼續施用毒品之傾向，於九十
    年十二月五日釋放，並由臺灣宜蘭地方法院檢察署檢察官於
    九十年十二月六日以九十年度毒偵字第一四五三號為不起訴
    處分確定，有臺灣高等法院被告前案紀錄表一件附卷可憑，
    是被告顯係於觀察勒戒釋放後五年以內再施用第一級毒品海
    洛因。本件事證明確，被告上開犯行洵堪認定。
三、查海洛因係毒品危害防制條例第二條第二項所稱之第一級毒
    品，不得持有、施用，被告竟持之以施用，核其所為，係犯
    毒品危害防制條例第十條第一項之施用第一級毒品罪。其持
    有海洛因後，進而施用，其持有海洛因行為應被其施用之行
    為所吸收，不另論罪。爰審酌被告經觀察勒戒後仍再犯相同
    罪行，顯見意志不堅，惟念其犯罪係戕害自身，尚未害及他
    人，所犯情節非重，及犯罪後承認犯行，態度良好等一切情
    狀，量處如主文所示之刑。又扣案之白粉二包確係第一級毒
    品海洛因（合計淨重零點三九公克），已如前述，爰依毒品
    危害防制條例第十八條第一項前段之規定，宣告沒收併銷燬
    之。送鑑耗損之海洛因粉末既已滅失，自無庸宣告沒收銷燬
    。又上開海洛因之外包裝袋二只（空包裝總重零點三九公克
    ）係被告所有，且供被告犯本罪所用之物，爰依刑法第三十
    八條第一項第二款規定，併予宣告沒收。
據上論斷，應依刑事訴訟法第二百七十三條之一第一項、第二百
九十九條第一項前段，毒品危害防制條例第十條第一項、第十八
條第一項前段，刑法第十一條前段、第三十八條第一項第二款，
判決如主文。
本案經檢察官張誌洋到庭執行職務。
中    華    民    國    95    年    11    月    20    日
                  刑事第五庭    法  官  李麗珠
上列正本證明與原本無異。
如不服本判決，應於判決送達後10日內，向本院提出上訴狀。
                                書記官  王麗雯
中    華    民    國    95    年    11    月    22    日
附錄本判決論罪法條：
毒品危害防制條例第10條：
施用第1級毒品者，處6月以上5年以下有期徒刑。
施用第2級毒品者，處3年以下有期徒刑。


司法院資訊處製作；財團法人民間司法改革基金會備份。
